src/walon.aff
# Copyright 2000, Pablo Saratxaga <pablo@mandraiva.com>
#		  Lucyin Mahin <lucyin@walon.org>

# Ispell file for walon linguage (new unified ortography)

nroffchars      ().\\*
texchars        ()\[]{}<\>\\$*.%

allaffixes on

# Definixha des caracteres

defstringtype "latin1" "tex" "nroff" ".list" ".txt" ".mm" ".ms" ".me" ".man"
".tex" ".bib" ".html" ".latex"

boundarychars	[-]
#boundarychars	'
boundarychars	[.]
boundarychars	[,]
boundarychars	@
wordchars	_	_
wordchars	'	'
wordchars	a	A
#stringchar	à	À
stringchar	â	Â
stringchar	ä	Ä
stringchar	å	Å
wordchars	[b-c]	[B-C]
stringchar	ç	Ç
wordchars	[d-e]	[D-E]
stringchar	è	È
stringchar	é	É
stringchar	ê	Ê
stringchar	ë	Ë
wordchars	[f-i]	[F-I]
stringchar	î	Î
#stringchar	ï	Ï
wordchars	[j-o]	[J-O]
stringchar	ô	Ô
#stringchar	ö	Ö
wordchars	[p-u]	[P-U]
#stringchar	ù	Ù
stringchar	û	Û
stringchar	ü	Ü
wordchars	[v-z]	[V-Z]
# sipeciås
wordchars	º	º
#wordchars	°	°

#
# TeX
#
altstringtype "latex" "tex" ".tex" ".bib" ".latex"

#altstringchar	\\`a		à
#altstringchar	\\`A		À
altstringchar	\\^a		â
altstringchar	\\^A		Â
altstringchar	\\\"a		ä
altstringchar	\\\"A		Ä
altstringchar	"\\aa{}"	å
altstringchar	"\\AA{}"	Å
altstringchar	"\\c{c}"	ç
altstringchar	"\\c{C}"	Ç
altstringchar	\\`e		è
altstringchar	\\`E		È
altstringchar	\\'e		é
altstringchar	\\'E		É
altstringchar	\\^e		ê
altstringchar	\\^E		Ê
altstringchar	\\\"e		ë
altstringchar	\\\"E		Ë
altstringchar	\\^\\i		î
altstringchar	\\^\\I		Î
#altstringchar	\\\"\\i		ï
#altstringchar	\\\"\\I		Ï
altstringchar	\\^o		ô
altstringchar	\\^O		Ô
#altstringchar	\\\"o		ö
#altstringchar	\\\"O		Ö
#altstringchar	\\`u		ù
#altstringchar	\\`U		Ù
altstringchar	\\^u		û
altstringchar	\\^U		Û
altstringchar	\\\"u		ü
altstringchar	\\\"U		Ü

##
## UTF-8
##
#altstringtype "utf8" "tex" ".uni" ".utf" ".utf8" ".html"
#
##altstringchar   "\xc3\xa0"	à
##altstringchar   "\xc3\x80"	À
#altstringchar   "\xc3\xa2"	â
#altstringchar   "\xc3\x82"	Â
#altstringchar   "\xc3\xa4"	Ä
#altstringchar   "\xc3\x84"	ä
#altstringchar	"\xc3\xa5"	å
#altstringchar   "\xc3\x85"	Å
#altstringchar   "\xc3\xa7"	ç
#altstringchar   "\xc3\x87"	Ç
#altstringchar   "\xc3\xa8"	è
#altstringchar   "\xc3\x88"	È
#altstringchar   "\xc3\xa9"	é
#altstringchar   "\xc3\x89"	É
#altstringchar   "\xc3\xaa"	ê
#altstringchar   "\xc3\x8a"	Ê
#altstringchar   "\xc3\xab"	ë
#altstringchar   "\xc3\x8b"	Ë
#altstringchar   "\xc3\xae"	î
#altstringchar   "\xc3\x8e"	Î
##altstringchar   "\xc3\xaf"	ï
##altstringchar   "\xc3\x8f"	Ï
#altstringchar   "\xc3\xb4"	ô
#altstringchar   "\xc3\x94"	Ô
##altstringchar   "\xc3\xb6"	ö
##altstringchar   "\xc3\x96"	Ö
##altstringchar   "\xc3\xb9"	ù
##altstringchar   "\xc3\x99"	Ù
#altstringchar   "\xc3\xbb"	û
#altstringchar   "\xc3\x9b"	Û
#altstringchar   "\xc3\xbc"	ü
#altstringchar   "\xc3\x9c"	Ü

#
# HTML
#
altstringtype "html" "nroff" ".html" ".htm" ".HTM"

#altstringchar   "\&agrave;"	à
#altstringchar   "\&Agrave;"	À
altstringchar   "\&acirc;"	â
altstringchar   "\&Acirc;"	Â
altstringchar   "\&Auml;"	Ä
altstringchar   "\&auml;"	ä
altstringchar	"\&aring;"      å
altstringchar   "\&Aring;"	Å
altstringchar   "\&ccedil;"	ç
altstringchar   "\&Ccedil;"	Ç
altstringchar   "\&egrave;"	è
altstringchar   "\&Egrave;"	È
altstringchar   "\&eacute;"	é
altstringchar   "\&Eacute;"	É
altstringchar   "\&ecirc;"	ê
altstringchar   "\&Ecirc;"	Ê
altstringchar   "\&euml;"	ë
altstringchar   "\&Euml;"	Ë
altstringchar   "\&icirc;"	î
altstringchar   "\&Icirc;"	Î
#altstringchar   "\&iuml;"	ï
#altstringchar   "\&Iuml;"	Ï
altstringchar   "\&ocirc;"	ô
altstringchar   "\&Ocirc;"	Ô
#altstringchar   "\&ouml;"	ö
#altstringchar   "\&Ouml;"	Ö
#altstringchar   "\&ugrave;"	ù
#altstringchar   "\&Ugrave;"	Ù
altstringchar   "\&ucirc;"	û
altstringchar   "\&Ucirc;"	Û
altstringchar   "\&uuml;"	ü
altstringchar   "\&Uuml;"	Ü


altstringtype "latin1" "tex" ".tex" ".bib" ".latex" ".html"
altstringchar	â	Â
altstringchar	ä	Ä
altstringchar	å	Å
altstringchar	ç	Ç
altstringchar	è	È
altstringchar	é	É
altstringchar	ê	Ê
altstringchar	ë	Ë
altstringchar	î	Î
#altstringchar	ï	Ï
altstringchar	ô	Ô
#altstringchar	ö	Ö
#altstringchar	ù	Ù
altstringchar	û	Û
altstringchar	ü	Ü



# Drapeas po les viebes:
# ======================
#
# v: bodje A des viebes (cogne do pårticipe erirece)
# v: bodjes B et C des viebes (cogne atôtchî prezintrece)
# V: bodje B des viebes avou B != C (cogne atôtchî futurrece)
# V: bodje C des viebes avou B != C (cogne riwaitants namurwesse)
# V: bodje (B ou C) po les 3 djins singulî (cogne atôtchî prezintrece)
# j: on pout fé on mot avou -aedje a pårti do viebe
# i: stitchåve voyale

# Drapeas po les nos:
# ==================
#
# n: no (femrin sing -> omrin sing, -> omrin plur, -> femrin plur)
# a: adjectif (come li drapea "n" avou ossu -ès)
# s: no (sing -> pluriel)
# i: stitchåve voyale
# r: pout fé on femrin avou -resse 

# ------------------------------------------------------------

prefixes

flag	*i:
	E R			>	-ER,R
	E R			>	-ER,RI
	E S			>	-ES,S
	E S			>	-ES,SI

	D E			>	-DE,D		
	L E			>	-LE,L		
	M E			>	-ME,M		# m(e)zurer, b(e)zogne
	S E			>	-SE,S		# s(e)reut
	V E			>	-VE,V

	C H I [^Y]		>	-CHI,CH
	D I [^GSY]		>	-DI,D		
#	D I G N			>	-DI,GN
	D I G N			>	-DI,D
	D I S [^S]		>	-DI,D		
	D I S S			>	-DIS,D		
#	D I Y [^Iî]		>	-DIY,DI		# diyaleke/dialeke
	D I Y [Iî]		>	-DI,D		 
#	D J I G N		>	-DJI,GN
#	D J I N			>	-DJIN,GNGN
	D J I 			>	-DJI,DJ
	F I [^Y]		>	-FI,F		# f(i)jhans
	G N I [^Y]		>	-GNI,GN		# 
	K I			>	-KI,CO
	K I [^EéèêHIîSY]	>	-KI,C		# k(i)mint
	K I [EéèêHIî]		>	-KI,K		# k(i)hatchî
	K I S [^CS]		>	-KI,C
#	K I S C H		>	-KI,C'
	K I S S			>	-KIS,C
	K I Y [^Iî]		>	-KIY,KI
	K I Y [Iî]		>	-KI,K
	L I [^Y]		>	-LI,L		# l(i)wè
#	L I Y [^Iî]		>	-LIY,LI		# liyårds/liårds
	P I [^Y]		>	-PI,P		# p(i)tit
	R I [^SY]		>	-RI,R		# r(i)fé
	R I S [^S]		>	-RI,R		
	R I S S			>	-RIS,R		
	R I Y [^Iî]		>	-RIY,RI		# riyant/riant
	R I Y [Iî]		>	-RI,R		# riyant/riant
	R I [^S]		>	-RI,ER		# rixxx/erxxx
	R I S [^S]		>	-RI,ER		
	R I S S			>	-RIS,ER		
	R I Y [^Iî]		>	-RIY,ERI
	R I Y [Iî]		>	-RI,ER
	S I [^Y]		>	-SI,S		# s(i)cole
	S I Y [^Iî]		>	-SIY,SI		# 
	S I Y [Iî]		>	-SI,S		# s(i)yince
	S I [^Y]		>	-SI,ES		# s(i)cole
	T C H I	[^Y]		>	-TCHI,TCH	# tch(i)min
	T I [^Y]		>	-TI,T		# t(i)ni
	V I [^Y]		>	-VI,V		# v(i)nant
#	V I Y [^Iî]		>	-VIY,VI		# viyaedje/viaedje

	C O [^CHSXEéèêIî]	>	-CO,C		# c(o)mere
	C O [CHX]		>	-CO,K		# c(o)hatche
	C O [EéèêIî]		>	-CO,K
	C O S [^CS]		>	-CO,C
#	C O S C H		>	-CO,C'
	C O S S			>	-COS,C
	C O			>	-CO,KI

	P O			>	-PO,P		# p(o)loz
	T O			>	-TO,T
	V O			>	-VO,V		# v(o)loz

	D U			>	-DU,D		# 
	L U			>	-LU,L		# 
	M U			>	-MU,M		# 
	P U			>	-PU,P		# 
	R U			>	-RU,R		# R(u)dû
	V U			>	-VU,V		# V(u)nijhe

	S C H			>	-SCH,ESCH	# schô/eschô

# ------------------------------------------------------------

# ci drapea chal n' est måy eployî el djivêye di mots; mins est ahessåve
# po ispell propozer des tchuzes

flag *P:
	[^AåâEéêèIîOôUûY]	>	RI
	[^R]			>	R
	[^AååâEéêèIîOôUûY]	>	RA
	[^AååâEéêèIîOôUûY]	>	RACA
	.			>	DIS
	[^AåâEéêèIîOôUûY]	>	CO
	[^AåâEéêèIîOôUûY]	>	KI
	[^CK]			>	C

# ------------------------------------------------------------

suffixes

#
# Li drapea « j » c' est po des viebes ki polèt fé des nos en -aedje;
# c' est construt sol fôme di pårticipe erirece do viebe.
#

flag *j:
	[^CKU] é		>	-é,AEDJE	
	C é			>	-Cé,çAEDJE
	K é			>	-Ké,CAEDJE
	G U é			>	-Ué,AEDJE
	[^CKUY] î		>	-î,AEDJE
	C î			>	-Cî,çAEDJE
	K î			>	-Kî,CAEDJE
	G U î			>	-Uî,AEDJE
	[^AåâEéêèGIîOôUû] Y î	>	-Yî,IAEDJE
	[AåâEéêèIîOôUû] Y î	>	-Yî,YAEDJE
	G Y î			>	-Yî,UIAEDJE
	[^CKU] I		>	-I,AEDJE
	C I			>	-CI,çAEDJE
	K I			>	-KI,CAEDJE
	G U I			>	-UI,AEDJE
	I X H			>	-IXH,IXHAEDJE
	[^H] O U		>	-OU,AEDJE
	[^J] H O U		>	-OU,AEDJE
	[^é] J H O U		>	-OU,AEDJE
	é J H O U		>	-éJHOU,IJHAEDJE
	[^îû] T			>	-T,JHAEDJE
	î T			>	-îT,IJHAEDJE
	û T			>	-ûT,UJHAEDJE

	[^CKU] é		>	-é,AEDJES
	C é			>	-Cé,çAEDJES
	K é			>	-Ké,CAEDJES
	G U é			>	-Ué,AEDJES
	[^CKUY] î		>	-î,AEDJES
	C î			>	-Cî,çAEDJES
	K î			>	-Kî,CAEDJES
	G U î			>	-Uî,AEDJES
	[^AåâEéêèGIîOôUû] Y î	>	-Yî,IAEDJES
	[AåâEéêèIîOôUû] Y î	>	-Yî,YAEDJES
	G Y î			>	-Yî,UIAEDJES
	[^CKU] I		>	-I,AEDJES
	C I			>	-CI,çAEDJES
	K I			>	-KI,CAEDJES
	G U I			>	-UI,AEDJES
	I X H			>	-IXH,IXHAEDJES
	[^H] O U		>	-OU,AEDJES
	[^J] H O U		>	-OU,AEDJES
	[^é] J H O U		>	-OU,AEDJES
	é J H O U		>	-éJHOU,IJHAEDJES
	[^îû] T			>	-T,JHAEDJES
	î T			>	-îT,IJHAEDJES
	û T			>	-ûT,UJHAEDJES

#
# Li drapea « c » c' est po des viebes ki polèt fé des mots en -ance;
# c' est construt sol fôme di pårticipe erirece do viebe.
#

flag *c:
	[^CKU] é		>	-é,ANCE
	C é			>	-Cé,çANCE
	K é			>	-Ké,CANCE
	G U é			>	-Ué,ANCE
	[^CKUY] î		>	-î,ANCE
	C î			>	-Cî,çANCE
	K î			>	-Kî,CANCE
	G U î			>	-Uî,ANCE
	[^AåâEéêèGIîOôUû] Y î	>	-Yî,IANCE
	[AåâEéêèIîOôUû] Y î	>	-Yî,YANCE
	G Y î			>	-Yî,UIANCE
	[^CKU] I		>	-I,ANCE
	C I			>	-CI,çANCE
	K I			>	-KI,CANCE
	G U I			>	-UI,ANCE
	I X H			>	-IXH,IXHANCE
	[^H] O U		>	-OU,ANCE
	[^J] H O U		>	-OU,ANCE
	[^é] J H O U		>	-OU,ANCE
	é J H O U		>	-éJHOU,IJHANCE
	[^îû] T			>	-T,JHANCE
	î T			>	-îT,IJHANCE
	û T			>	-ûT,UJHANCE

	[^CKU] é		>	-é,ANCES
	C é			>	-Cé,çANCES
	K é			>	-Ké,CANCES
	G U é			>	-Ué,ANCES
	[^CKUY] î		>	-î,ANCES
	C î			>	-Cî,çANCES
	K î			>	-Kî,CANCES
	G U î			>	-Uî,ANCES
	[^AåâEéêèGIîOôUû] Y î	>	-Yî,IANCES
	[AåâEéêèIîOôUû] Y î	>	-Yî,YANCES
	G Y î			>	-Yî,UIANCES
	[^CKU] I		>	-I,ANCES
	C I			>	-CI,çANCES
	K I			>	-KI,CANCES
	G U I			>	-UI,ANCES
	I X H			>	-IXH,IXHANCES
	[^H] O U		>	-OU,ANCES
	[^J] H O U		>	-OU,ANCES
	[^é] J H O U		>	-OU,ANCES
	é J H O U		>	-éJHOU,IJHANCES
	[^îû] T			>	-T,JHANCES
	î T			>	-îT,IJHANCES
	û T			>	-ûT,UJHANCES

#
# Li drapea « t » c' est po des viebes ki polèt fé des addjectif en -ant;
# c' est construt sol fôme di pårticipe erirece do viebe.
#

flag *t:
	# li fôme omrin singulier on l' a ddja (=pårticpe prezintrece)

	[^CKU] é		>	-é,ANTS
	C é			>	-Cé,çANTS
	K é			>	-Ké,CANTS
	G U é			>	-Ué,ANTS
	[^CKUY] î		>	-î,ANTS
	C î			>	-Cî,çANTS
	K î			>	-Kî,CANTS
	G U î			>	-Uî,ANTS
	[^AåâEéêèGIîOôUû] Y î	>	-Yî,IANTS
	[AåâEéêèIîOôUû] Y î	>	-Yî,YANTS
	G Y î			>	-Yî,UIANTS
	[^CKU] I		>	-I,ANTS
	C I			>	-CI,çANTS
	K I			>	-KI,CANTS
	G U I			>	-UI,ANTS
	I X H			>	-IXH,IXHANTS
	[^H] O U		>	-OU,ANTS
	[^J] H O U		>	-OU,ANTS
	[^é] J H O U		>	-OU,ANTS
	é J H O U		>	-éJHOU,IJHANTS
	[^îû] T			>	-T,JHANTS
	î T			>	-îT,IJHANTS
	û T			>	-ûT,UJHANTS

	[^CKU] é		>	-é,ANTE
	C é			>	-Cé,çANTE
	K é			>	-Ké,CANTE
	G U é			>	-Ué,ANTE
	[^CKUY] î		>	-î,ANTE
	C î			>	-Cî,çANTE
	K î			>	-Kî,CANTE
	G U î			>	-Uî,ANTE
	[^AåâEéêèGIîOôUû] Y î	>	-Yî,IANTE
	[AåâEéêèIîOôUû] Y î	>	-Yî,YANTE
	G Y î			>	-Yî,UIANTE
	[^CKU] I		>	-I,ANTE
	C I			>	-CI,çANTE
	K I			>	-KI,CANTE
	G U I			>	-UI,ANTE
	I X H			>	-IXH,IXHANTE
	[^H] O U		>	-OU,ANTE
	[^J] H O U		>	-OU,ANTE
	[^é] J H O U		>	-OU,ANTE
	é J H O U		>	-éJHOU,IJHANTE
	[^îû] T			>	-T,JHANTE
	î T			>	-îT,IJHANTE
	û T			>	-ûT,UJHANTE

	[^CKU] é		>	-é,ANTES
	C é			>	-Cé,çANTES
	K é			>	-Ké,CANTES
	G U é			>	-Ué,ANTES
	[^CKUY] î		>	-î,ANTES
	C î			>	-Cî,çANTES
	K î			>	-Kî,CANTES
	G U î			>	-Uî,ANTES
	[^AåâEéêèGIîOôUû] Y î	>	-Yî,IANTES
	[AåâEéêèIîOôUû] Y î	>	-Yî,YANTES
	G Y î			>	-Yî,UIANTES
	[^CKU] I		>	-I,ANTES
	C I			>	-CI,çANTES
	K I			>	-KI,CANTES
	G U I			>	-UI,ANTES
	I X H			>	-IXH,IXHANTES
	[^H] O U		>	-OU,ANTES
	[^J] H O U		>	-OU,ANTES
	[^é] J H O U		>	-OU,ANTES
	é J H O U		>	-éJHOU,IJHANTES
	[^îû] T			>	-T,JHANTES
	î T			>	-îT,UJHANTES
	û T			>	-ûT,UJHANTES

	[^CKU] é		>	-é,ANTèS
	C é			>	-Cé,çANTèS
	K é			>	-Ké,CANTèS
	G U é			>	-Ué,ANTèS
	[^CKUY] î		>	-î,ANTèS
	C î			>	-Cî,çANTèS
	K î			>	-Kî,CANTèS
	G U î			>	-Uî,ANTèS
	[^AåâEéêèGIîOôUû] Y î	>	-Yî,IANTèS
	[AåâEéêèIîOôUû] Y î	>	-Yî,YANTèS
	G Y î			>	-Yî,UIANTèS	# beguiantès
	[^CKU] I		>	-I,ANTèS
	C I			>	-CI,çANTèS
	K I			>	-KI,CANTèS
	G U I			>	-UI,ANTèS
	I X H			>	-IXH,IXHANTèS
	[^H] O U		>	-OU,ANTèS
	[^J] H O U		>	-OU,ANTèS
	[^é] J H O U		>	-OU,ANTèS
	é J H O U		>	-éJHOU,IJHANTèS
	[^îû] T			>	-T,JHANTèS
	î T			>	-îT,UJHANTèS
	û T			>	-ûT,UJHANTèS

#
# Li drapea « m » c' est po des viebes ki polèt fé des nos e -mint;
# et po les addjectifs ki polèt fé des adviebes e -mint.
#
